【裁判字號】    90,交上易,993
【裁判日期】    900619
【裁判案由】    過失致死等
【裁判全文】
臺灣高等法院臺中分院刑事判決                    九十年度交上易字第九九三號
    上  訴  人  臺灣臺中地方法院檢察署檢察官
    上  訴  人
    即  被  告  戊○○
    輔  佐  人
    即被告母親  乙○○
右上訴人，因被告過失致死等案件，不服臺灣臺中地方法院八十九年度交易字第六八
二號，中華民國九十年一月九日第一審判決（起訴案號：臺灣臺中地方法院檢察署八
十九年度偵字第一八四七九號），提起上訴，本院判決如左：
    主  文
上訴駁回。
    事實及理由
一、本案經本院審理結果，認第一審判決，以上訴人即被告（下稱被告）戊○○，服
    用酒類，不能安全駕駛動力交通工具而駕駛，量處被告有期徒刑陸月。又因過失
    致人於死，量處被告有期徒刑拾月，並應執行有期徒刑壹年貳月。經核其認事用
    法及量刑均無不當，應予維持，並引用第一審判決書所記載之事實、理由及證據
    （如附件）。
二、被告上訴意旨略稱伊不知該汽車是否伊所駕駛而肇事，伊受傷均在身體右半邊，
    與開車肇事如有受傷應在左半邊不符，請查明何人駕駛，原審量刑過重云云。惟
    查，被告於八十九年十一月六日之警訊時供稱伊駕駛汽車肇事，當時車上只有伊
    一人云云，並於十一月七日之偵查中供稱「（開車去何處）買東西後要返家，先
    買小菜再回家」、「車速八、九十公里」、「開太快，視線不好而發生車禍，有
    喝酒」、「先報警再打電話回家裡」、「逆向的護欄，車子轉幾度不曉得」等語
    （參見相字卷三一頁），絲毫未提及該汽車非伊所駕駛，且上開情節，核與被害
    人丁○、證人甲○○警訊所供相符，亦與證人即警員吳昭賢於偵查中原審，證人
    即警員丁勝麟所供情節至為吻合（參見相字卷三一頁。原審卷四一頁）。又被告
    於檢察官聲請羈押之原審同年十一月七日訊問時，亦供稱在當日下午四、五時，
    開朋友的車出去買東西，車開太快，撞了人之後先報警再通知家人等語在卷，該
    案經提起公訴時，被告亦先陳稱有酒後開車肇事云云後，始改稱不確定該車是否
    伊所開云云（參見原審卷九頁），可見被告於原審及本院改稱伊不知是否當時由
    伊開車云云，難以採信。再者，證人甲○○於本院九十年六月十二日審理時證稱
    當日其有與被告共同喝酒，但未開車肇事，當時其在睡覺，其當日亦無受傷云云
    ，核與本院調閱之中央健康保險局檢送其該期間內並未就醫之紀錄至為相符（參
    見本院卷八一、六七頁），被告之輔佐人乙○○，雖陳稱證人可能係自費就醫云
    云，然並無客觀證據提出，自難採信。況被告及輔佐人，於本院審理時無從指出
    何人可能駕車肇事，亦無法舉證證明甲○○係當時駕駛汽車肇事之證據以供調查
    ，佐以證人田雅惠於原審之證詞，及被害人鄭榮之子鄭明錡於原審所供（參見原
    審卷四十、二八頁），己○○於本院九十年五月二十一日調查時，指稱被告於警
    訊時有向渠承認開車肇事，足見被告上開所辯，核係卸責之詞，不足採信。被告
    輔佐人於本院所稱其案發後與田雅惠、甲○○等人電話聯絡，該兩人均不接電話
    ，且證人甲○○所供當時在睡覺應不實在云云，縱為屬實，礙難為被告有利之認
    定。被告於本院聲請鑑定該汽車駕駛座右側玻璃前樑柱之血跡反應乙節，經核該
    事件至今已半年多，該汽車現狀亦未留存至今，且上開肇事情事已至明確，自無
    必要，併此敘明。
三、被告案發之警訊時，所測得之酒精濃度高達每公升０點七五毫克之情事，有該測
    試觀察紀錄表在卷可稽，並為被告於偵審中所不否認，佐以道路交通事故調查報
    告表所載，堪認被告酒後駕車肇事之情事，甚為顯然，是被告上開犯行，均堪認
    定。又被告肇事後，一直留在現場，並有打電話通知友人田雅惠到場之情事，已
    據被告及證人先後供稱相符在卷，依證人即警察吳昭賢於偵查及原審所供（參見
    原審卷四十頁），對照被告犯後於警局之供詞，自堪認定被告所為，符合自首之
    要件，被害人鄭榮之家屬指稱現場係新闢道路應無電話，被告應係自白而非自首
    乙節，礙難採取。且被告係無照駕駛，又係酒醉駕駛肇事之情節，已據原審於判
    決書認定並載明，則被害人之附帶民事訴訟代理人指稱原審未認定被告係無照駕
    駛云云，顯難採取。是原審綜合各情，就被告酒後開車及致人死傷之二罪，各諭
    知有期徒刑六月、十月，並定應執行刑為有期徒刑一年二月，經核尚無違誤，被
    告上開上訴理由，難以採取，其上訴為無理由，應予駁回。再者，檢察官就被告
    過失致死部分提起上訴，指稱被告酒後開車，且未與被害人和解，原審量刑過輕
    云云，固非無見。但被告犯後於原審判決後之九十年一月十九日與另一被害人丁
    ○成立和解，賠償五萬二千元之情事，有被告所提之和解書在卷可憑（參見本院
    卷五五頁），本件被告雖肇事導致鄭榮死亡，但被告並無前科，本件且符合自首
    之要件，是原審量處被告有期徒刑十月，難謂過輕，則檢察官上開上訴，亦為無
    理由，應予駁回。至被害人鄭榮之家屬能否請求被告賠償多少數額，應由雙方另
    循民事訴訟加以解決，併此敘明。
據上論斷，應依刑事訴訟法第三百七十三條、第三百六十八條，判決如主文。
本案經檢察官丙○○到庭執行職務
中      華      民      國      九十       年     六     月    十九     日
                                臺灣高等法院臺中分院刑事第二庭
                                      審判長法  官  羅  禮  政
                                            法  官  陳  欣  安
                                            法  官  蔡  聰  明
右正本證明與原本無異。
不得上訴。
                                            書記官    瑞  芳
中      華      民      國      九十       年     六     月    二十     日
刑法第一百八十五條之三：
服用毒品、麻醉藥品、酒類或其他相類之物，不能安全駕駛動力交通工具而駕駛者，
處一年以下有期徒刑、拘役或三萬元以下罰金。
刑法第二百七十六條：
因過失致人於死者，處二年以下有期徒刑、拘役或二千元以下罰金。
從事業務之人，因業務上之過失犯前項之罪者，處五年以下有期徒刑或拘役，得併科
三千元以下罰金。
                                                                        Ｒ


司法院資訊處製作；財團法人民間司法改革基金會備份。
